【裁判字號】    91,訴,643
【裁判日期】    920110
【裁判案由】    毒品危害防制條例
【裁判全文】
臺灣士林地方法院刑事判決                      九十一年度訴字第六四三號
    公  訴  人  臺灣士林地方法院檢察署檢察官
    被      告  甲○○
右列被告因違反毒品危害防制條例案件，經檢察官提起公訴（九十一年度毒偵字第一
０二五號），本院判決如左：
        主  文
甲○○施用第一級毒品，累犯，處有期徒刑柒月；又連續施用第二級毒品，累犯，處
有期徒刑柒月。應執行有期徒刑壹年。
        事  實
一、甲○○前於民國八十七年間因竊盜案件，經本院以八十七年度易字第一一七三號
    判處有期徒刑七月確定，並於八十八年四月十九日執行完畢。且曾因二次施用毒
    品案件，經觀察、勒戒後，均認無繼續施用毒品之傾向，由臺灣士林地方法院檢
    察署檢察官分別於八十八年八月六日、八十九年八月八日，以八十八年度偵字第
    七一三七號、八十九年度毒偵字第一八三四號不起訴處分確定。第三次再施用毒
    品案件，由本署檢察官以九十年度毒偵字第四五四號、九十一年度毒偵字第九六
    號聲請簡易判決處刑，業經本院於九十一年四月九日以九十一年度士簡字第一二
    號判處有期徒刑六月確定。詎仍不知悔改，復基於施用第二級毒品安非他命之概
    括犯意，自九十一年四月十日起至同年五月二十三日下午三時，連續在臺北縣三
    芝鄉某河邊施用安非他命，並於五月二十三日下午三時於其友人鄭慶家住處施用
    第二級毒品安非他命之同時，又施用第一級毒品海洛因。於同日晚間九時許，甲
    ○○與鄭慶家欲一同外出時，於鄭慶家門口遭警方目視發現其持有鄭慶家所有之
    施用毒品器具，且因甲○○前因毒品案件經法院裁定強制戒治而不到案執行遭通
    緝中，而遭警方逮捕後，採尿送驗而查獲上情。
二、案經臺北市政府警察局北投分局報請臺灣士林地方法院檢察署檢察官偵查起訴。
      理  由
一、訊據被告甲○○坦承有於右揭時、地施用第二級毒品安非他命之犯行不諱，惟矢
    口否認施用第一級毒品海洛因，辯稱：我是因為用了我朋友所有殘留海洛因之吸
    食器來吸食安非他命，所以我的尿液才會驗出有嗎啡的陽性反應，實際上我並無
    施用第一級毒品的犯意云云，經查：
(一)被告有基於概括之犯意，自前案事實審九十一年四月九日判決後之同年月十日至
    同年五月二十三日連續於犯罪事實欄一所述之地點施用第二級毒品安非他命之事
    實，業據被告於警訊中、本院調查、審理時坦承不諱，另被告有於鄭慶家之住處
    施用第一級毒品海洛因之事實，亦據被告於本院受命法官調查訊問之後，自承在
    卷，（本院九十一年十二月十七日訊問筆錄第八頁倒數第二行）且被告經警查獲
    之尿液經送臺北市立療養院及國防部憲兵司令部檢驗結果，均呈安非他命陽性反
    應並有卷附臺北市立療養院出具之煙毒尿液檢驗報告書及國防部憲兵司令部刑事
    鑑驗中心所出具之鑑驗通知書可憑，被告自白顯與事實相符，足認被告確有連續
    多次施用第二級毒品安非他命及於查獲當日施用第一級毒品海洛因甚明。
(二)被告於本院審理時雖翻異前詞，否認有施用第一級毒品海洛因，辯稱：係因使用
    其友人鄭慶家殘留有海洛因之吸食器施用安非他命，尿液才會有嗎啡陽性反應云
    云。然其於本院調查之初否認施用第一級毒品 (之後又承認有施用）並辯稱：是
    因為與友人用香煙施用海洛因，所以吸到二手的海洛因煙，尿液才會呈嗎啡陽性
    反應等語，核與其於本院審理時所辯，前後不符，已難採信。況其友人鄭慶家施
    用海洛因之方式係以查獲當日所扣得之鄭慶家所有之針筒以注射方式施打，亦據
    鄭慶家於警訊時供述明確 (九十一年度毒偵字七０一號卷第十二頁反面參照）。
    鄭慶家既然係以針筒注射方式施用海洛因，並非以吸食器吸食，則被告如何能吸
    到「二手」的海洛因？又如何會因使用了鄭慶家殘留海洛因吸食器而導致誤吸到
    海洛因？益見被告前開所辯，無非事後卸責之詞，不足採信。
(三)此外，被告於八十八年、八十九年先後二次施用毒品經觀察、勒戒後，認無繼續
    施用毒品之傾向，經臺灣士林地方法院檢察署檢察官為不起訴處分確定，第三次
    再施用毒品，經本院裁定強制戒治，並經本院判處有期徒刑六月確定，有臺灣高
    等法院被告刑案紀錄簡覆表、本院九十一年度毒聲字第五六號裁定、本院九十一
    年度士簡字第一二號刑事簡易判決在卷可稽。被告本次再次施用，係屬四犯毒品
    危害防制條例之施用毒品犯行。
(四)綜上所述，本件事證明確，被告犯行堪以認定。
二、核被告甲○○所為係犯毒品危害防制條例第十條第一項、第二項之施用第一級毒
    品及施用第二級毒品罪。被告施用毒品前分別持有第一級毒品海洛因及第二級毒
    品安非他命之低度行為，應為施用毒品之高度行為所吸收，均不另論罪。被告多
    次施用第二級毒品安非他命，時間緊接，所犯構成要件相同，顯係基於概括之犯
    意為之，為連續犯，應依刑法第五十六條之規定論以施用第二級毒品一罪，並加
    重其刑。被告所犯上述二罪，犯意各別，罪名互異，應予分論併罰。查被告前曾
    受如事實欄所載有期徒刑之執行，此有臺灣高等法院檢察署刑案紀錄簡覆表在卷
    可稽，其於有期徒刑執行完畢後五年以內，再犯有期徒刑以上刑之本罪，為累犯
    ，應就上開二罪均加重其刑，並就連續施用第二級毒品罪部分遞加重其刑。爰審
    酌施用毒品雖屬個人自殘行為，然考量被告經二次觀察、勒戒後仍再次連續施用
    第二級毒品安非他命，繼另又施用第一級毒品海洛因，顯缺乏法治觀念，且自制
    能力甚差，易受外界影響，亟需較長時間與原有生活環境隔離，方足以斷絕此足
    以導致精神障礙及生命危險之成癮性藥物，且其犯罪後一再狡飾，態度不佳及其
    犯罪之動機、目的、手段，犯罪時所受之刺激、品性、生活狀況、智識程度等一
    切情狀，就上開二罪分別量處如主文所示之刑，並定其應執行刑。
三、依刑事訴訟法第二百九十九條第一項前段、毒品危害防制條例第十條第一項、第
    二項，刑法第十一條前段、第五十六條、第四十七條、第五十一條第五款判決如
    主文。
本案經檢察官王碧霞到庭執行職務。
中     華     民     國     九十二     年      一      月       十      日
                            臺灣士林地方法院刑事第三庭
                                審判長法  官  洪  英  花
                                      法  官  李  育  仁
                                      法  官  王  沛  雷
右正本證明與原本無異。
如不服本判決應於送達後十日內向本院提出上訴狀。
                                      書記官  詹  志  鵬
中     華     民     國     九十二     年      一      月      十三     日
附錄本判決論罪科刑依據之法條：
毒品危害防制條例第十條：
  施用第一級毒品者，處六月以上五年以下有期徒刑。
  施用第二級毒品者，處三年以下有期徒刑。


司法院資訊處製作；財團法人民間司法改革基金會備份。
